【裁判字號】    95,上易,323
【裁判日期】    950601
【裁判案由】    竊盜
【裁判全文】
臺灣高等法院臺中分院刑事判決         95年度上易字第323號
上  訴  人
即  被  告  乙○○
上列上訴人因竊盜案件，不服臺灣彰化地方法院94年度易字第12
27號中華民國95年1月5日第一審判決（起訴案號：臺灣彰化地方
法院檢察署94年度偵字第7493號、移送併案審理案號：臺灣臺中
地方法院檢察署95年度偵字第6597號），提起上訴，本院判決如
下：
    主  文
原判決關於乙○○部分撤銷。
乙○○共同連續竊盜，累犯，處有期徒刑壹年。
    犯罪事實
一、乙○○前因煙毒案件，經法院判處有期徒刑3年10月確定；
    又因煙毒、竊盜案件，分別經法院判處有期徒刑3年2月、8
    月確定，並經定應執行有期徒刑3年6月；上開二罪經接續執
    行後，於民國（下同）87年8月7日縮短刑期假釋出監付保護
    管束；假釋期間內再因施用毒品案件，經臺灣彰化地方法院
    判處有期徒刑5月、8月，應執行有期徒刑11月確定，上開假
    釋並經撤銷，而接續執行殘刑有期徒刑3年7月27日，已於93
    年2月26日縮刑期滿執行完畢。猶不知悔改，竟因缺錢花用
    與柯麗慧共同基於意圖為自己不法所有之概括犯意聯絡，先
    後分別於94年8月28日，由乙○○駕駛車牌號碼Ｍ９─603
    8號自用小貨車載柯麗慧前往臺中縣大里市○○路段道路，
    由柯麗慧在旁負責把風，乙○○下車竊取臺中縣大里市公所
    管理之水溝蓋6塊，得手後，再將水溝蓋混入角鐵、烤漆板
    等廢鐵出售予不知情之資源回收場，得款花用。94年8 月
    30日，由乙○○駕駛上開自用小貨車載柯麗慧前往臺中縣大
    里市○○街32巷20弄1號前道路，由柯麗慧在旁負責把風，
    乙○○則下車竊取臺中縣大里市公所管理之水溝蓋12塊，得
    手後，再將水溝蓋混入角鐵、烤漆板等廢鐵出售予不知情之
    資源回收場，得款花用。於94年9月17日下午9時20分許，
    由乙○○駕駛駕駛上開自用小貨車搭載柯麗慧行經彰化縣芬
    園鄉○○路749巷21號旁空地前時，因發現該空地放置許多
    鋼筋由乙○○將上開自用小貨車開入該空地內，再由柯麗慧
    在車旁把風，乙○○徒手竊取置於上揭空地之戊○○所有之
    2.8米鋼筋25支（價值約新臺幣3,000元），得手後置於自用
    小貨車上，嗣於完成裝載時，適為巡邏員警發覺而當場查獲
    。94年9月29日，由乙○○駕駛上開自用小貨車載柯麗慧
    前往臺中縣大里市○○路段道路，由柯麗慧在旁負責把風，
    乙○○下車竊取臺中縣大里市公所管理之水溝蓋10塊，得手
    後，再將水溝蓋混入角鐵、烤漆板等廢鐵出售予不知情之資
    源回收場，得款花用駕駛駕駛車。於94年10月5日，由乙
    ○○駕駛駕駛上開自用小貨車載柯麗慧前往臺中縣霧峰鄉○
    ○路段，由柯麗慧在旁負責把風，乙○○下車竊取臺中縣霧
    峰鄉公所管理之水溝蓋11塊，得手後，再將水溝蓋混入角鐵
    、烤漆板等廢鐵出售予不知情之資源回收場，得款花用。
    94年10月16日，由乙○○駕駛上開自用小貨車載柯麗慧前往
    臺中縣大里市○○街126號前道路，由柯麗慧在旁負責把風
    ，乙○○下車竊取臺中縣大里市公所管理之水溝蓋3塊，得
    手後，再將水溝蓋混入角鐵、烤漆板等廢鐵出售予不知情之
    資源回收場，得款花用。94年10月16日，由乙○○駕駛上
    開自用小貨車載柯麗慧前往臺中縣霧峰鄉○○○街道路旁，
    由柯麗慧在旁負責把風，乙○○下車竊取臺中縣霧峰鄉公所
    管理之水溝蓋2塊，得手後，再將水溝蓋混入角鐵、烤漆板
    等廢鐵出售予不知情之資源回收場，得款花用。嗣經警循線
    於94年10月22日16時40分許，在臺中縣霧峰鄉烏溪橋南端查
    獲。
二、案經彰化縣警察局彰化分局報告臺灣彰化地方法院檢察署檢
    察官偵查起訴暨臺灣臺中地方法院檢察署檢察官移送本院併
    案審理。
    理 由
一、訊據上訴人即被告（以下簡稱被告）乙○○坦承與柯麗慧共
    同為如事實欄所示之竊盜犯行不諱，核與被告乙○○於警、
    偵訊及原審審理時自白、及共同被告柯麗慧於警、偵訊及原
    審審理時自白之情節、證人即被害人戊○○於警詢、偵查之
    證述、臺中縣大里市公所公務課技士丙○○、霧峰鄉鄉公所
    建設課課員甲○○、不知情收購水溝蓋之曹芳誠於警詢證述
    之情節相符。復有現場照片4張、贓物認領保管單1紙、錄影
    帶翻拍照門2張、現場圖、失竊一覽表曹芳誠出具之切結書
    各1 份在卷可稽，被告上開犯行均堪認定。雖被告乙○○於
    本院審理時一度辯稱：僅竊取水溝蓋2次，且僅竊得六、七
    塊而已，辯稱: 「大里那裡我只有拿二次而已，而且是同一
    日，警察作筆錄的時候說這樣也是一次，這樣也是一次，所
    以警察就叫我說幫忙一下。在檢察官那裡我說拿二次是說同
    一天，隔半個小時拿的，差一點點路段拿的」云云，惟查：
    被告乙○○嗣已完全坦認犯行，參諸上開所列之證據，被告
    確犯有如犯罪事實欄所示之犯行，已臻明確，被告乙○○於
    本院審理時上開所辯，顯非可採，附此指明。
二、核被告乙○○所為，係犯刑法第320條第1項之竊盜罪。其與
    柯麗慧間就上開竊盜行為有犯意聯絡，行為分擔，均為共同
    正犯；又其先後七次竊盜犯行，時間緊接、所犯構成要件相
    同，應係出於概括犯意為之，為連續犯，依法應以一罪論，
    並加重其刑；併案之臺灣臺中地方法院檢察署95年度偵字第
    6597號所示之如犯罪事實欄一之、、、、、之
    被告竊盜犯行，雖未經起訴，惟因與本件被告經起訴書所載
    如犯罪事實欄一之所示之竊盜犯行，有連續犯之裁判上一
    罪關係，並經檢察官移送併辦，依審判不可分之原則，自應
    併予審究，附此敘明。又被告前因煙毒案件，經法院判處有
    期徒刑3年10月確定；又因煙毒、竊盜案件，分別經法院判
    處有期徒刑3年2月、8月確定，並經定應執行有期徒刑3年6
    月；上開二罪經接續執行後，於87年8月7日縮短刑期假釋出
    監付保護管束；假釋期間內再因施用毒品案件，經臺灣彰化
    地方法院判處有期徒刑5月、8月，應執行有期徒刑11月確定
    ，上開假釋並經撤銷，而接續執行殘刑有期徒刑3年7月27日
    ，已於93年2月26日縮刑期滿執行完畢，有臺灣高等法院被
    告全國前案紀錄表1份在卷可稽，其五年以內再犯本件有期
    徒刑以上之罪，為累犯，應依法遞加重其刑。原審判決就被
    告乙○○部分認罪證明確，予以論罪科刑，固非無見，然因
    原審判決未及審酌檢察官移送併辦部分而有未洽，被告及公
    訴人均據此為上訴理由，指摘原判決不當，即有理由，自應
    由本院將原判決關於被告乙○○部分撤銷改判。爰審酌被告
    不思循正途賺錢，本次僅因缺錢花用即涉犯本件犯行，顯然
    欠缺法紀觀念，惟本次竊盜鋼筋25支，及水溝蓋44塊價值非
    鉅，且鋼筋25支未及帶走即被發現並經被害人領回，所造成
    之損害不大，及被告犯罪後審理時均已自白犯罪，犯後態度
    尚稱良好等一切情狀，量處被告有期徒刑一年。
據上論結，應依刑事訴訟法第369條第1項前段、第364條、第299
條第1項前段，刑法第28條、第56條、第320條第1項、第47條，
罰金罰鍰提高標準條例第1條前段，判決如主文。
本案經檢察官丁○○到庭執行職務。
中    華    民    國    95    年    6    月     1     日
            刑事第三庭  審判長法  官  王  增  瑜
                              法  官  陳  欣  安
                              法  官  胡  忠  文
上列正本證明與原本無異。
不得上訴。
                              書記官  陳  麗  玉
中    華    民    國    95    年    6    月     2     日
附錄論罪法條
中華民國刑法第320條
(普通竊盜罪、竊佔罪)
意圖為自己或第三人不法之所有，而竊取他人之動產者，為竊盜
罪，處五年以下有期徒刑、拘役或五百元以下罰金。
意圖為自己或第三人不法之利益，而竊佔他人之不動產者，依前
項之規定處斷。
前二項之未遂犯罰之。
                                                      Ａ


司法院資訊處製作；財團法人民間司法改革基金會備份。
